【裁判字號】    99,訴,336
【裁判日期】    990420
【裁判案由】    毒品危害防制條例
【裁判全文】
臺灣臺中地方法院刑事判決               99年度訴字第336號
公  訴  人  臺灣臺中地方法院檢察署檢察官
被      告  乙○○
指定辯護人  本院公設辯護人 戴遐齡
上列被告等因違反毒品危害防制條例案件，經檢察官提起公訴（
98年度偵字第27276號），本院判決如下：
    主    文
乙○○販賣第一級毒品，計十三罪，均累犯，各判處如附表編號
一至十三所示之主刑及從刑；又轉讓第一級毒品，累犯，判處如
附表編號十四所示之刑。應執行有期徒刑拾柒年，扣案海洛因壹
包（驗餘淨重零點零貳肆公克）沒收銷燬之，未扣案之販賣第一
級毒品所得合計新臺幣壹萬壹仟捌佰元沒收，如全部或一部不能
沒收時，以其財產抵償之；扣案之Anycall牌門號0000000000號
（序號：00000000000000號，含SIM卡）行動電話壹支沒收；未
扣案之門號0000000000號（含SIM卡）行動電話壹支沒收，如不
能沒收，追徵其價額。
    犯罪事實
一、乙○○前因違反毒品危害防制條例案件，經本院判處有期徒
    刑一年二月、七月，定應執行刑有期徒刑一年七月，嗣經本
    院就上開二罪減刑並定應執行刑為有期徒刑九月十五日，於
    民國九十六年七月十六日因縮短刑期執畢出監。詎其仍不知
    悔改，明知海洛因為毒品危害防制條例所列之第一級毒品，
    依法不得持有、販賣、轉讓，竟自九十八年八月間起，基於
    販賣第一級毒品海洛因以營利之犯意，以其本人名義申請使
    用之門號0000000000或0000000000號行動電話，與丙○○及
    陳國龍二人、胡文忠、蘇建清、潘信惠、林溪泉聯絡後，分
    別於附表編號一至十三所示時間及地點、價格及方式，販賣
    第一級毒品海洛因予丙○○及陳國龍二次、胡文忠四次、蘇
    建清二次、潘信惠三次、林溪泉二次，總計共十三次（販賣
    情形詳如附表編號一至十三所示）。復基於轉讓第一級毒品
    海洛因之犯意，於附表編號十四所示時間、地點及方式，轉
    讓第一級毒品海洛因供周立中施用一次。嗣因臺中市警察局
    第六分局員警於九十八年八月二十日下午五時許，持本院核
    發之搜索票，在臺中市○○區○○路二段三七四號三０二室
    扣得丙○○、陳國龍共同持有，供渠等共同施用之第一級毒
    品海洛因壹小包（驗餘淨重０．０二四公克）、鏟管一支、
    注射針筒五支（未開封四支、已開封一支），並由丙○○（
    施用第一級毒品部分由本院合議庭裁定改依簡式審判程序）
    、陳國龍供出渠等施用毒品之來源為綽號「三聲」之乙○○
    及其使用為販毒聯絡用之門號0000000000、0000000000號行
    動電話，乃由臺灣臺中地方法院檢察署檢察官指揮臺中市警
    察局刑警大隊取得本院核發之通訊監察書後，就乙○○持用
    之上開二門號行動電話實施通訊監察，並持本院核發之通聯
    對象胡文忠、蘇建清、潘信惠、周立中等四人住處及乙○○
    彰化縣彰化市○○路九十四號住處之搜索票實施搜索，嗣由
    胡文忠、蘇建清、周立中自願接受檢察官複訊、潘信惠經通
    緝逮捕到案、另通聯對象林溪泉經傳喚到案後，分別供出渠
    等施用毒品來源為乙○○，及自乙○○上開住處扣得其所有
    供販毒聯絡用Anycall牌行動電話（含門號0000000000號SIM
    卡）一支、殘渣袋一個，而查悉上情。
二、案經臺灣臺中地方法院檢察署檢察官指揮臺中市警察局偵辦
    後移送偵查起訴。
    理    由
一(一)按被告以外之人於偵查中向檢察官所為之陳述，除顯有不可
    信之情況者外，得為證據，刑事訴訟法第一百五十九條之一
    第二項定有明文。而所謂不可信情況之認定，法院應審酌被
    告以外之人於陳述時之外在環境及情況，例如：陳述時之心
    理狀況、有無受到外力干擾等，以為判斷之依據，故係決定
    陳述有無證據能力，而非決定陳述內容之證明力。是被告以
    外之人前於偵查中已具結而為證述，除反對該項供述得具有
    證據能力之一方，已釋明「顯有不可信之情況」之理由外，
    皆得為證據；又司法實務運作上，咸認偵查中檢察官向被告
    以外之人所取得之陳述，原則上均能遵守法律規定，不致違
    法取供，其可信性極高，因而明定除顯有不可信之情況者外
    ，得為證據，即被告以外之人於偵查中依法應具結者已具結
    ，向檢察官所為之陳述，原則上具有證據能力，於例外「顯
    有不可信之情況」，始不具證據能力。本案證人丙○○、陳
    國龍、胡文忠、蘇建清、潘信惠、林溪泉及周立中分別於檢
    察官偵查時，均以證人之身份，經檢察官告以具結之義務及
    偽證之處罰，均經具結而擔保其證述之真實性，復無證據顯
    示係遭受強暴、脅迫、詐欺、利誘等外力干擾情形，或在影
    響其等心理狀況致妨礙其自由陳述等顯不可信之情況下所為
    ，上揭證人於偵訊時之陳述既無顯不可信之情況，依前開說
    明，自有證據能力。
  (二)次按被告以外之人（包括證人、鑑定人、告訴人、被害人及
    共同被告等）於審判外之陳述雖不符刑事訴訟法第一百五十
    九條之一至之四等四條之規定，而經當事人於審判程式同意
    作為證據，法院審酌該言詞陳述或書面陳述作成時之情況，
    認為適當者，亦得為證據。刑事訴訟法第一百五十九條之五
    第一項定有明文。立法意旨在於傳聞證據未經當事人之反對
    詰問予以核實，原則上先予排除。惟若當事人已放棄反對詰
    問權，於審判程序中表明同意該等傳聞證據可作為證據，基
    於尊重當事人對傳聞證據之處分權，及證據資料愈豐富，愈
    有助於真實發見之理念，且強化言詞辯論主義，使訴訟程序
    得以順暢進行，上開傳聞證據亦均具有證據能力。經查，被
    告即證人丙○○、陳國龍、胡文忠、蘇建清、潘信惠、林溪
    泉及周立中於警詢中之證述，及本判決下列所引用為判決基
    礎之各項書面陳述，對被告而言，其性質雖均屬傳聞證據，
    惟上開證據業經本院審理時予以提示並告以要旨，且各經檢
    察官、被告及公設辯護人表示同意作為證據。本院審酌上開
    言詞或書面陳述作成時之情況，並無違法取證，且無違法不
    當及證明力明顯過低之瑕疵，認為適當，揆諸前開規定，認
    前揭證據資料均有證據能力。
  (三)再按有事實足認被告或犯罪嫌疑人有最輕本刑為三年以上有
    期徒刑之罪，並危害國家安全或社會秩序情節重大，而有相
    當理由可信其通訊內容與本案有關，且不能或難以其他方法
    蒐集或調查證據者，得發通訊監察書；前項通訊監察書偵查
    中由檢察官依司法警察機關聲請或依職權以書面記載第十一
    條之事項，並敘明理由、檢附相關文件，聲請該管法院核發
    ，通訊保障及監察法第五條第一項第一款、第二項分別定有
    明文。本案承辦警員對於被告所持用門號0000000000、0000
    000000號行動電話實施通訊監察，前經本院核准在案，此有
    詳載聲監案號、案由、監察電話、對象之本院通訊監察書影
    本二份（九十八年度警聲搜字第四六三三號卷第十一至十六
    頁）附卷可稽，係依法所為之通訊監察，並經公訴人、被告
    及公設辯護人於本院審理時均表示沒有意見，況審酌電話監
    聽侵害被告權益之種類及輕重、對於被告訴訟上防禦不利益
    之程度、犯罪所生之危害或實害等情形，兼顧人權保障及公
    共利益之均衡維護，堪認本案此部分電話通訊監察合於比例
    原則，應具有證據能力。
  (四)復按依據監聽錄音結果予以翻譯而製作之通訊監察譯文，乃
    該監聽錄音內容之顯示，此為學理上所稱之派生證據，屬於
    文書證據之一種。此於被告或訴訟關係人對其譯文之真實性
    發生爭執或有所懷疑時，法院固應依刑事訴訟法第一百六十
    五條之一第二項規定勘驗該監聽之錄音帶踐行調查證據之程
    式，以確認該錄音聲音是否為本人及其內容與通訊監察譯文
    之記載是否相符；然如被告或訴訟關係人對其監聽錄音之譯
    文真實性並不爭執，顯無辨認其錄音聲音之調查必要性。是
    法院於審判期日就此如已踐行提示通訊監察譯文供當事人辨
    認或告以要旨，使其表示意見等程式並為辯論者，其所為之
    調查證據程式即無不合（最高法院九十六年度臺上字第一八
    六九號判決意旨）。本案公訴人、被告及公設辯護人於本院
    審理時對於卷附之通訊監察譯文內容均表示無意見，即對上
    開通訊監察譯文真實性並不爭執，本院並於審判期日踐行提
    示該通訊監察譯文供當事人辨認或告以要旨，使其表示意見
    ，是上開通訊監察譯文經本院審酌該書面作成時之情況，認
    為適當作為證據具有證據能力。
  (五)再按所謂「通聯紀錄」係指行動電話為完成通訊作業所生之
    一切資訊紀錄，其形式可能以電磁紀錄之方式儲存於電信業
    者之資料庫或其他媒介中，亦得透過電腦周邊設備將之列印
    或傳真成為文書資料。是通聯紀錄乃電腦設備機械性地、本
    於電磁紀錄內容所製作之書面，並非人之供述證據，應無傳
    聞法則之適用，最高法院九十七年度臺上字第一０三三號判
    決意旨參照。故本件卷附被告即證人丙○○之門號00000000
    00行動電話與乙○○之門號0000000000行動電話自九十八年
    八月四日起至九十八年八月十三日止之通聯紀錄、丙○○之
    門號0000000000行動電話與乙○○之門號0000000000行動電
    話自九十八年八月十四日起至九十八年八月二十四日止通聯
    紀錄（九十八年度毒偵字第三三０九號被告丙○○毒品案偵
    卷第十二至十三頁），性質上屬電腦設備機械性地、本於電
    磁紀錄內容所製作之書面，本即有證據能力。
  (六)又現行刑事訴訟法關於「鑑定」之規定，除選任自然人充當
    鑑定人外，另設有囑託機關鑑定制度。依同法第一百九十八
    條、第二百零八條之規定，不論鑑定人或鑑定機關、團體，
    固均應由法院、審判長、受命法官或檢察官視具體個案之需
    要而為選任、囑託，並依第二百零六條之規定，提出言詞或
    書面報告，始符合同法第一百五十九條第一項所定得作為證
    據之「法律有規定」之情形。否則所為之鑑定，仍屬傳聞證
    據。然於司法警察機關調查中之案件，為因應實務上，或因
    量大、或有急迫之現實需求，併例行性當然有鑑定之必要者
    ，例如毒品之種類與成分、尿液之毒品反應，或者槍彈有無
    殺傷力等鑑定，基於檢察一體原則，得由該管檢察長對於轄
    區內之案件，以事前概括選任鑑定人或囑託鑑定機關、團體
    之方式，俾便轄區內之司法警察官、司法警察對於調查中之
    此類案件，得即時送請先前已選任之鑑定人或囑託之鑑定機
    關、團體實施鑑定，以求時效。此種由檢察機關概括選任鑑
    定人或概括囑託鑑定機關、團體，再轉知司法警察官、司法
    警察於調查犯罪時參考辦理之作為，法無明文禁止，係為因
    應現行刑事訴訟法增訂傳聞法則及其例外規定之實務運作而
    為。此種由司法警察官、司法警察依檢察官所概括選任之鑑
    定人或囑託鑑定機關、團體所為之鑑定結果，與檢察官選任
    或囑託為鑑定者，性質上並無差異，同具有證據能力（最高
    法院九十六年度台上字第二八六０號裁判要旨參照）。本件
    被告乙○○、被告即證人丙○○、陳國龍、胡文忠、周立中
    之中山醫學大學附設醫院檢驗科藥物檢測中心尿液檢驗報告
    、證人丙○○、陳國龍住處扣案海洛因之行政院衛生署草屯
    療養院九十八年十月五日草療鑑字第０九八０九００二二０
    號鑑定書，依上開說明，均有證據能力。
二(一)販賣第一級毒品部分：
    訊據被告乙○○就如附表編號一至十三號所示販賣第一級毒
    品海洛因之犯罪事實，業據被告於本院審理時坦承不諱，核
    與證人丙○○、陳國龍、胡文忠、蘇建清、潘信惠、林溪泉
    於警詢、偵查中之具結證述均屬相符，復有被告持用之門號
    0000000000、0000000000號行動電話與證人丙○○持用之門
    號0000000000行動電話之通聯紀錄（九十八年度毒偵字第三
    三０九號偵卷第十二至十三頁）、證人丙○○之採集尿液鑑
    定同意書及真實姓名對照表（臺中市警察局第六分局犯嫌丙
    ○○、陳國龍毒品案警卷第二十七至二十八頁）、證人陳國
    龍之採集尿液鑑定同意書及真實姓名對照表（臺中市警察局
    第六分局犯嫌丙○○、陳國龍毒品案警卷第二十九至三十頁
    ）、臺灣臺中地方法院檢察署九八毒保字第一二００二二九
    七六號扣押物品清單（九十八年度毒偵字第三三０九號錦德
    毒品案偵卷第三之四頁）、行政院衛生署草屯療養院九十八
    年十月五日草療鑑字第０九八０九００二二０號鑑定書（九
    十八年度毒偵字第三三０九號偵卷第三之六頁）、證人丙○
    ○及陳國龍之中山醫學大學附設醫院檢驗科藥物檢測中心尿
    液檢驗報告（九十八年度毒偵字第三三０九號偵卷第二十至
    二十一頁）、證人胡文忠之指認犯罪嫌疑人紀錄表（九十八
    年度偵字第二七二七六號偵卷第三十五頁）、證人胡文忠之
    門號0000000000號行動電話與被告之0000000000號行動電話
    通訊監察譯文表（九十八年偵字第二七二七六號偵卷第三十
    七至三十九頁）、證人胡文忠之委託檢驗尿液代號與真實姓
    名對照表（九十八年度偵字第二七二七六號偵卷第一四一頁
    ）、證人胡文忠之中山醫學大學附設醫院檢驗科藥物檢測中
    心尿液檢驗報告（九十八年毒偵字第二七二七六號偵卷第二
    二０頁）、證人蘇建清之指認犯罪嫌疑人紀錄表（九十八年
    度偵字第二七二七六號被告乙○○毒品案偵卷第四十九頁）
    證人蘇建清之0000000000號行動電話與被告之0000000000號
    行動電話通訊監察譯文表（九十八年偵字第二七二七六號偵
    卷第五十至五十一頁）、證人潘信惠之指認犯罪嫌疑人紀錄
    表（九十八年度偵字第二七二七六號偵卷第九十一頁）、證
    人潘信惠之0000000000行動電話與被告0000000000號行動電
    話通訊監察譯文表（九十八年偵字第二七二七六號偵卷第八
    十七至九十頁）、證人林溪泉之指認犯罪嫌疑人紀錄表（九
    十八年度偵字第二七二七六號偵卷第二００頁）、證人林溪
    泉之0000000000號行動電話與被告之0000000000號行動電話
    通訊監察譯文表（九十八年偵字第二七二七六號偵卷第二０
    二至二０五頁）各一份在卷可稽，並有海洛因一小包（驗餘
    淨重合計０．０二四公克）、門號0000000000號行動電話（
    含SIM卡）一支扣案足憑，且自證人丙○○、陳國龍扣案之
    海洛因送鑑結果，確定含有毒品海洛因成分，亦有行政院衛
    生署草屯療養院九十八年十月五日草療鑑字第０九八０九０
    ０二二０號鑑定書在卷可按。又證人丙○○及陳國龍、胡文
    忠、蘇建清、潘信惠、林溪泉等人分別於附表編號一至十三
    所載時地向被告購買毒品時，係由被告交付毒品，而渠等應
    付之購毒金額業於交易後給付完畢一節，業據上揭證人等分
    別證述明確，被告對此亦不爭執，是以，被告就如附表編號
    一至十三所載販賣海洛因之犯行，業已實際取得販賣毒品所
    得甚明。惟被告與購毒者丙○○、陳國龍、胡文忠、蘇建清
    、潘信惠、林溪泉等人，並無特別之親屬情誼，且上開購毒
    者均證述渠等分別向被告購買毒品時，當場交付金錢，均屬
    有償之行為，且在如附表編號一至十三號所示之地點進行交
    易，又被告於行為時已是成年人，其對於販賣毒品之重刑應
    知之甚詳，如無相當利潤可圖，豈有甘冒遭受重刑處罰之風
    險，而與丙○○及陳國龍、胡文忠、蘇建清、潘信惠、林溪
    泉等人聯繫關於毒品交易事宜之理。是以，被告於分別販賣
    毒品海洛因予丙○○及陳國龍、胡文忠、蘇建清、潘信惠、
    林溪泉時，其主觀上顯各係基於販賣營利之意圖而為毒品交
    付行為灼明，亦堪認定。綜上所述，被告之自白核與事實相
    符，其如附表編號一至十三號所示合計十三次販賣第一級毒
    品之犯行洵堪認定。
  (二)轉讓第一級毒品部分：
    被告乙○○就附表編號十四所示轉讓第一級毒品海洛因予證
    人周立中一次之犯罪事實，業據被告於本院審理時坦承不諱
    ，核與證人周立中於警詢及偵查中之具結證述相符，復有被
    告持用之門號0000000000號行動電話與證人周立中持用之門
    號0000000000號行動電話通訊監察譯文一份在卷可稽，並有
    證人周立中之指認犯罪嫌疑人紀錄表（九十八年度偵字第二
    七二七六號偵卷第七十四頁）、證人周立中之委託檢驗尿液
    代號與真實姓名對照表（九十八年度偵字第二七二七六號偵
    卷第一四四頁）、證人周立中之中山醫學大學附設醫院檢驗
    科藥物檢測中心之尿液檢驗報告（九十八年度偵字第二七二
    七六號偵卷第二二一頁）各一份在卷可按。是被告之自白核
    與事實相符，其如附表編號十四所示轉讓第一級毒品予周立
    中一次之犯行亦堪認定。
三(一)核被告所為，關於附表編號一至十三號係犯毒品危害防制條
    例第四條第一項之販賣第一級毒品罪，關於附表編號十四係
    犯同條例第八條第一項之轉讓第一級毒品罪。被告因販賣、
    轉讓毒品而持有毒品之低度行為，為販賣、轉讓之高度行為
    所吸收，不另論罪。又被告所為如附表編號一至十三號之十
    三次販賣第一級毒品及如附表編號十四所示之一次轉讓第一
    級毒品等犯行，犯意各別，行為互殊，應分論併罰。被告乙
    ○○前因違反毒品危害防制條例案件，經本院判處有期徒刑
    一年二月、七月，定應執行刑有期徒刑一年七月，嗣經本院
    就上開二罪減刑並定應執行刑為有期徒刑九月十五日，於九
    十六年七月十六日因縮短刑期執畢出監，有臺灣高等法院被
    告前案紀錄表附卷可稽；其於受有期徒刑執行完畢後，五年
    以內故意再犯本件有期徒刑以上之罪，均為累犯，除死刑、
    無期徒刑部分依刑法第六十四條第一項、第六十五條第一項
    規定不得加重外，應依刑法第四十七條第一項規定加重其刑
    。
  (二)又販賣第一級毒品罪之法定刑雖為死刑或無期徒刑，然同為
    販賣第一級毒品之人，其原因動機不一，犯罪情節未必盡同
    ，或有大盤毒梟者，亦有中、小盤之分，甚或僅止於吸毒者
    友儕間為求互通有無之有償轉讓者亦有之，其販賣行為所造
    成危害社會之程度自屬有異，法律科處此類犯罪，所設之法
    定最低本刑卻同為「死刑或無期徒刑」，不可謂不重。於此
    情形，倘依其情狀處以較輕之徒刑，即足以懲儆，並可達防
    衛社會之目的者，自非不可依客觀之犯行與主觀之惡性二者
    加以考量其情狀，是否有可憫恕之處，適用刑法第五十九條
    之規定酌量減輕其刑，期使個案裁判之量刑，能斟酌至當，
    符合比例原則。本案被告關於販賣第一級毒品海洛因之對象
    僅丙○○及陳國龍、胡文忠、蘇建清、潘信惠、林溪泉等人
    ，且每次販賣第一級毒品海洛因之價格為五百元至三千五百
    元不等，販賣之數量、對象及獲取之利益非大，倘予以宣告
    法定最低度刑期殊嫌過重，難謂符合罪刑相當性及比例原則
    ，客觀上足以引起一般之同情，其販賣第一級毒品之犯罪情
    狀尚有可憫之處，爰均依刑法第五十九條規定，酌減其刑。
  (三)至公設辯護人雖為被告主張其於偵查中並未就每件犯行為否
    認之陳述，於法院審理時復就起訴犯行每件確認且均承認之
    ，而有毒品危害防制條例第十七條第二項之適用等語，然查
    毒品危害防制條例第十七條第二項係規定：「犯第四條至第
    八條之罪於偵查中及審判中均自白者，減輕其刑。」，自需
    以被告就其各次犯行於偵查中及審判中均自白為其要件，而
    本件被告於審理中固就附表編號一至十四號之十三次販賣第
    一級毒品犯行及一次轉讓第一級毒品犯行均坦承不諱，惟其
    於偵查中之九十八年十一月十一日檢察官訊問筆錄供稱：「
    （檢察官問：是否認丙○○、陳國龍、陳金堂、胡文忠、周
    立中、蘇建清、潘信惠等人？）我認識陳金堂、胡文忠，其
    他人要看相片，名字我不知道。」、「（檢察官問：周立中
    證稱：在九十八年十月十七日晚間十一至十二點時，他有到
    你彰化住處，你捲了一根摻有海洛困之香菸請他吸食，有無
    此事？）我有請他抽煙，但沒有摻海洛因，他是陳金堂的朋
    友。」、「（檢察官問：今天警方有無對你採尿？）有。採
    尿有經過我同意，尿瓶是我自己封緘，採尿過程沒有意見。
    」、「（檢察官問：今天扣到之手機、殘渣袋是否你所有？
    ）是。手機門號為0000-000000，這支門號是我自己申請的
    ，我使用了三至四個月。」、「（檢察官問:你是否有另一
    支門號0000-000000之電話？）有。今年二月是我自已申請
    的，但是不見好幾個月了，遺失約三至四個月。」、「（檢
    察官問：你使用這二支門號期間，有無借他人使用？）有。
    有人去找我時，借我手機使用過。」、「（檢察官問：有無
    其他意見補充？）我現在毒癮犯了，先讓檢察官收押，等過
    幾天意識清楚後，我才要交代案情。」（九十八年度偵字第
    二七二七六號卷第一七八至一七九頁）；於九十八年十一月
    十二日法官羈押訊問筆錄時供稱：「（法官問：現在意識如
    何？）我有點寒冷，可能毒癮發作，請先把我收押起來。」
    、「（法官問：你的綽號為何？）外面大部分的人叫我『三
    聲』或『金河』，沒人叫我『鬥陣仔（台語）』。」、「（
    法官問：是否認識胡文忠、丙○○、陳國龍、蘇建清、潘信
    惠等人（告以要旨）？）我只認識陳金堂、胡文忠。」、「
    （法官問：你本身有無施用毒品？）有，我是施用海洛因。
    」、「（法官問：除自己施用毒品之外，有無將毒品轉讓他
    人或販賣給他人？）都沒有。」（九十八年度聲羈字第一二
    八六號卷第六至七頁）；於九十八年十二月二日檢察官訊問
    筆錄時供稱：「（檢察官問：是否有販賣毒品給他人？）沒
    有。」、「（檢察官問：你有無綽號？）金河或三聲。」、
    「（檢察官問：門號0000-000000、0000-000000這二支電話
    是否均是你所有？）是我申請的，大部分也都是我使用，除
    非朋友向我借電話。」、「（檢察官問：你平常稱呼海洛因
    名稱為何？）四號仔，或者是說『東西』而已。」、「（檢
    察官問：你毒品來源？）我向一名叫『大姊頭』及『小中』
    之朋友買的。」、「（檢察官問：有沒有其他陳述？）請檢
    察官可以查詢通聯，可以確認其中是否為施用毒品或販賣毒
    品之對話。」等語（九十八年度偵字第二七二七六號偵卷第
    一八六至一八七頁），核其於偵查中之上開全部供述內容，
    僅係承認門號0000000000、0000000000號行動電話為其所申
    請，大部分時間亦為其使用、其綽號係「金河」或「三聲」
    （否認與證人蘇建清通聯譯文表中關於「鬥陣仔（台語）」
    之綽號）、其有施用海洛因等情，惟就其販賣及轉讓第一級
    毒品之各次犯行均未承認，尚難認被告於偵查中就其部分或
    全部販賣、轉讓第一級毒品之犯行有何自白之情事，自難依
    上開規定減輕其刑，附此敘明。
  (四)爰審酌海洛因毒品對社會秩序及國民健康危害至深且鉅，嚴
    重影響社會治安，製造、運輸、販賣等行為情節尤重，更應
    嚴加非難，所為實乃法所不容，被告明知海洛因對人體健康
    戕害甚鉅，為牟取利益，無視國家杜絕毒品犯罪之禁令，竟
    販賣及轉讓海洛因，為他人施用毒品之來源，戕害國民身心
    健康，且有滋生其他犯罪之可能，對社會所生危害程度非輕
    ，兼衡酌被告販賣海洛因次數十三次，販賣對象為六人，販
    賣海洛因所得合計僅為一萬一千八百元，僅為小額零星販賣
    ；另轉讓海洛因之次數僅一次，對象僅一人，且係置於香煙
    內供受讓人一時施用，情節甚輕；而被告犯罪後於本院終能
    坦承犯行，已見其具體悔意等一切情狀，分別量處如附表所
    示之刑，並定其應執行之刑。
  (五)又自證人丙○○、陳國龍處扣得被告乙○○販賣之第一級毒
    品海洛因一小包（驗餘淨重０．０二四公克），係查獲之第
    一級毒品，應依毒品危害防制條例第十八條第一項前段之規
    定，宣告沒收銷燬。扣案之Anycall牌門號0000000000號（
    序號：00000000000000號，含SIM卡）行動電話一支，為被
    告所有供本件販賣毒品所用之物，業據被告供承在卷，應依
    毒品危害防制條例第十九條第一項規定沒收。另按犯毒品危
    害防制條例第四條至第九條、第十二條、第十三條或第十四
    條第一項、第二項之罪者，其供犯罪所用或因犯罪所得之財
    物均沒收之，如全部或一部不能沒收時，追徵其價額或以其
    財產抵償之，毒品危害防制條例第十九條第一項定有明文。
    倘犯罪所得之財物為新臺幣時，因其本身即為我國現行貨幣
    價值之表示，固不發生追徵其價額之問題。惟其犯罪所得若
    為新臺幣以外之財物，而全部或一部不能沒收時，則應追徵
    其價額，使其繳納與原物相當之價額，或以其財產抵償之，
    方能達到沒收之目的。其供犯罪所用之物若為新臺幣以外之
    財物，而全部或一部不能沒收時，亦同（最高法院九十八年
    度台上字第二０八三、三０三九號判決要旨參照）。次按毒
    品危害防制條例第十九條第一項規定，犯販賣毒品罪者，其
    犯罪所得之財物均沒收之，如全部或一部不能沒收時，追徵
    其價額或以其財產抵償之。係採義務沒收主義。故販賣毒品
    所得之對價，不問其中成本若干，利潤多少，均應全部諭知
    沒收，貫徹政府查禁煙毒之決心，以符立法本旨（最高法院
    九十一年度台上字第二四一九號判決要旨參照）。據此，未
    扣案門號0000000000號行動電話（含SIM卡）一支，既亦係
    其供犯罪所用之物，仍應依毒品危害防制條例第十九條第一
    項之規定，諭知沒收，如不能沒收，應追徵其價額。另被告
    乙○○十三次販賣毒品所得之財物一千元、一千元、五百元
    、一千元、五百元、五百元、五百元、五百元、一千元、三
    千五百元、一千元、三百元、五百元（合計一萬一千八百元
    ），雖未扣案，仍應分別依毒品危害防制條例第十九條第一
    項之規定沒收，如全部或一部不能沒收時，以其財產抵償之
    。又扣案殘渣袋一個，雖係被告所有，惟無證據證明係供本
    件販賣毒品與轉讓毒品有何關連，以從刑附隨於主刑，爰於
    本案不宣告沒收，併此敘明。
據上論斷，應依刑事訴訟法第二百九十九條第一項前段，毒品危
害防制條例第四條第一項、第八條第一項、第十八條第一項前段
、第十九條第一項，刑法第十一條、第四十七條第一項、第六十
四第一項、第六十五條第一項、第五十九條、第五十一條第五款
，判決如主文。
本案經檢察官甲○○到庭執行職務。
中    華    民    國    99    年    4    月    20     日
              刑事第七庭  審判長法  官  王邁揚
                                法  官  黃賢婷
                                法  官  陳  葳
上列正本證明與原本無異。
如不服本判決應於收受送達後10日內向本院提出上訴書狀，其未
敘述上訴理由者，並得於提起上訴後20日內向本院補提理由書 (
均須按他造當事人之人數附繕本)「切勿逕送上級法院」。
                                書記官  張雅如
中    華    民    國    99    年    4    月    20     日
附錄法條：
毒品危害防制條例第四條第一項
製造、運輸、販賣第一級毒品者，處死刑或無期徒刑；處無期徒
刑者，得併科新臺幣二千萬元以下罰金。
毒品危害防制條例第八條第一項
轉讓第一級毒品者，處一年以上七年以下有期徒刑，得併科新臺
幣一百萬元以下罰金。
附表：
┌─┬─────────────────────────┬───────────────┐
│編│                犯罪事實                          │    罪名及宣告刑（含從刑）    │
│號│                                                  │                              │
├─┼─────────────────────────┼───────────────┤
│一│於九十八年八月二十日前之八月間某日，由丙○○以0985│乙○○販賣第一級毒品，累犯，處│
│  │149931行動電話或公共電話與乙○○使用之0000000000、│有期徒刑拾伍年貳月。未扣案販賣│
│  │000000 0000號行動電話聯絡約定交易毒品細節後，與陳 │第一級毒品所得新臺幣壹仟元沒收│
│  │國龍至臺中市○○○路靠近國光路附近，由丙○○及陳國│，如全部或一部不能沒收時，以其│
│  │龍各出資新臺幣（下同）五百元，並將現金一千元以衛生│財產抵償之；扣案門號0000000000│
│  │紙包住後，放在上開地點附近之花盆內，乙○○則將數量│號行動電話（序號：000000000000│
│  │不詳之海洛因置於煙盒內並藏放在附近的電線桿下方，待│38號，含SIM卡）壹支沒收；未扣 │
│  │乙○○取得現金一千元後，即指示丙○○及陳國龍前往取│案門號0000000000行動電話（含SI│
│  │得海洛因而完成交易。                              │M卡）壹支沒收，如不能沒收，追 │
│  │                                                  │徵其價額。                    │
├─┼─────────────────────────┼───────────────┤
│二│於九十八年八月二十日上午九、十時許，由丙○○以公共│乙○○販賣第一級毒品，累犯，處│
│  │電話與乙○○之0000000000號行動電話聯絡約定毒品交易│有期徒刑拾伍年壹月。扣案海洛因│
│  │細節後，與陳國龍各出資五百元，並搭乘計程車至臺中市│壹包（驗餘淨重零點零貳肆公克）│
│  │五權南路靠近國光路附近，由乙○○持售價一千元之海洛│沒收銷燬之，未扣案販賣第一級毒│
│  │因交予下車之丙○○，販賣予丙○○、陳國龍二人而完成│品所得新臺幣壹仟元沒收，如全部│
│  │交易。                                            │或一部不能沒收時，以其財產抵償│
│  │                                                  │之；扣案門號0000000000號行動電│
│  │                                                  │話（序號：00000000000000號，含│
│  │                                                  │SIM卡）壹支沒收。             │
├─┼─────────────────────────┼───────────────┤
│三│於九十八年十月十八日上午十時許，由胡文忠以00000000│乙○○販賣第一級毒品，累犯，處│
│  │97號行動電話與乙○○之0000000000號行動電話聯絡後，│有期徒刑拾伍年壹月。未扣案販賣│
│  │雙方約定在彰化縣大肚橋附近，由乙○○持售價五百元之│第一級毒品所得新臺幣伍佰元沒收│
│  │海洛因，至該處販賣予胡文忠。                      │，如全部或一部不能沒收時，以其│
│  │                                                  │財產抵償之；扣案門號0000000000│
│  │                                                  │號行動電話（序號：000000000000│
│  │                                                  │38號，含SIM卡）壹支沒收。     │
├─┼─────────────────────────┼───────────────┤
│四│於九十八年十月十八日晚間七、八時許，由胡文忠以0981│乙○○販賣第一級毒品，累犯，處│
│  │567697號行動電話與乙○○之0000000000號行動電話聯絡│有期徒刑拾伍年貳月。未扣案販賣│
│  │後，雙方約定在彰化縣大肚橋附近，由乙○○持售價一千│第一級毒品所得新臺幣壹仟元沒收│
│  │元之海洛因，至該處販賣予胡文忠。                  │，如全部或一部不能沒收時，以其│
│  │                                                  │財產抵償之；扣案門號0000000000│
│  │                                                  │號行動電話（序號：000000000000│
│  │                                                  │38號，含SIM卡）壹支沒收。     │
├─┼─────────────────────────┼───────────────┤
│五│於九十八年十月十九日中午十二時許，由胡文忠以098156│乙○○販賣第一級毒品，累犯，處│
│  │7697號行動電話與乙○○之0000000000號行動電話聯絡後│有期徒刑拾伍年壹月。未扣案販賣│
│  │，雙方約定在彰化縣大肚橋附近，由乙○○持售價五百元│第一級毒品所得新臺幣伍佰元沒收│
│  │之海洛因，至該處販賣予胡文忠。                    │，如全部或一部不能沒收時，以其│
│  │                                                  │財產抵償之；扣案門號0000000000│
│  │                                                  │號行動電話（序號：000000000000│
│  │                                                  │38號，含SIM卡）壹支沒收。     │
├─┼─────────────────────────┼───────────────┤
│六│於九十八年十一月十日上午九時許，由胡文忠以00000000│乙○○販賣第一級毒品，累犯，處│
│  │97號行動電話與乙○○之0000000000號行動電話聯絡後，│有期徒刑拾伍年壹月。未扣案販賣│
│  │雙方約定在彰化縣大肚橋附近，由乙○○持售價五百元之│第一級毒品所得新臺幣伍佰元沒收│
│  │海洛因，至該處販賣予胡文忠。                      │，如全部或一部不能沒收時，以其│
│  │                                                  │財產抵償之；扣案門號0000000000│
│  │                                                  │號行動電話（序號：000000000000│
│  │                                                  │38號，含SIM卡）壹支沒收。     │
│  │                                                  │                              │
├─┼─────────────────────────┼───────────────┤
│七│於九十八年九月二十四日下午二、三時許，由蘇建清以  │乙○○販賣第一級毒品，累犯，處│
│  │0000000000號行動電話與乙○○之0000000000號行動電話│有期徒刑拾伍年壹月。未扣案販賣│
│  │聯絡後，雙方約定在臺中縣大肚橋附近之全國加油站前，│第一級毒品所得新臺幣伍佰元沒收│
│  │由乙○○持售價五百元之海洛因，至該處販賣予蘇建清。│，如全部或一部不能沒收時，以其│
│  │                                                  │財產抵償之；未扣案門號00000000│
│  │                                                  │09號行動電話（含SIM卡）壹支沒 │
│  │                                                  │收，如不能沒收，追徵其價額。  │
├─┼─────────────────────────┼───────────────┤
│八│於九十八年九月二十五日上午十一、十二時許，由蘇建清│乙○○販賣第一級毒品，累犯，處│
│  │以0000000000號行動電話與乙○○之0000000000號行動電│有期徒刑拾伍年壹月。未扣案販賣│
│  │話聯絡後，雙方約定在臺中縣大肚鄉自行國小附近之7-11│第一級毒品所得新臺幣伍佰元沒收│
│  │便利商店前，由乙○○持售價五百元之海洛因，至該處販│，如全部或一部不能沒收時，以其│
│  │賣予蘇建清。                                      │財產抵償之；未扣案門號00000000│
│  │                                                  │09號行動電話（含SIM卡）壹支沒 │
│  │                                                  │收，如不能沒收，追徵其價額。  │
├─┼─────────────────────────┼───────────────┤
│九│於九十八年十月十二日中午十二、十三時許，由潘信惠以│乙○○販賣第一級毒品，累犯，處│
│  │公共電話及0000000000號行動電話與乙○○之0000000000│有期徒刑拾伍年貳月。未扣案販賣│
│  │號行動電話聯絡後，雙方約定在臺中市○○路上之萊爾富│第一級毒品所得新臺幣壹仟元沒收│
│  │便利商店前，由乙○○持售價一千元之海洛因，至該處販│，如全部或一部不能沒收時，以其│
│  │賣予潘信惠。                                      │財產抵償之；扣案門號0000000000│
│  │                                                  │號行動電話（序號：000000000000│
│  │                                                  │38號，含SIM卡）壹支沒收。     │
├─┼─────────────────────────┼───────────────┤
│十│於九十八年十月十九日凌晨零、一時許，由潘信惠以0954│乙○○販賣第一級毒品，累犯，處│
│  │081036號行動電話與乙○○之0000000000號行動電話聯絡│有期徒刑拾伍年參月。未扣案販賣│
│  │後，雙方約定在臺中市○○路與建國路附近之鐵路旁，由│第一級毒品所得新臺幣參仟伍佰元│
│  │乙○○持售價三千五百元之海洛因，至該處販賣予潘信惠│沒收，如全部或一部不能沒收時，│
│  │。                                                │以其財產抵償之；扣案門號098668│
│  │                                                  │0791號行動電話（序號：00000000│
│  │                                                  │166438號，含SIM卡）壹支沒收。 │
├─┼─────────────────────────┼───────────────┤
│十│於九十八年十月二十一日晚間七、八時許，由潘信惠以  │乙○○販賣第一級毒品，累犯，處│
│一│0000000000號行動電話與乙○○之0000000000號行動電話│有期徒刑拾伍年貳月。未扣案販賣│
│  │聯絡後，雙方約定在臺中市○○路上之萊爾富便利商店前│第一級毒品所得新臺幣壹仟元沒收│
│  │，由乙○○持售價一千元之海洛因，至該處販賣予潘信惠│，如全部或一部不能沒收時，以其│
│  │。                                                │財產抵償之；扣案門號0000000000│
│  │                                                  │號行動電話（序號：000000000000│
│  │                                                  │38號，含SIM卡）壹支沒收。     │
├─┼─────────────────────────┼───────────────┤
│十│於九十八年十月二十日中午某時許，由林溪泉以00000000│乙○○販賣第一級毒品，累犯，處│
│二│08號行動電話與乙○○之0000000000號行動電話聯絡後，│有期徒刑拾伍年壹月。未扣案販賣│
│  │雙方約定在彰化縣彰化市○○路附近之土地公廟前，由王│第一級毒品所得新臺幣參佰元沒收│
│  │金河持售價五百元（林溪泉尚積欠其中二百元）之海洛因│，如全部或一部不能沒收時，以其│
│  │，至該處販賣予林溪泉。                            │財產抵償之；扣案門號0000000000│
│  │                                                  │號行動電話（序號：000000000000│
│  │                                                  │38號，含SIM卡）壹支沒收。     │
├─┼─────────────────────────┼───────────────┤
│十│於九十八年十月二十一日下午四、五時許，由林溪泉以09│乙○○販賣第一級毒品，累犯，處│
│三│00000000號行動電話與乙○○之0000000000號行動電話聯│有期徒刑拾伍年壹月。未扣案販賣│
│  │絡後，雙方約定在彰化縣彰化市○○路附近之土地公廟前│第一級毒品所得新臺幣伍佰元沒收│
│  │，由乙○○持售價五百元之海洛因，至該處販賣予林溪泉│，如全部或一部不能沒收時，以其│
│  │。                                                │財產抵償之；扣案門號0000000000│
│  │                                                  │號行動電話（序號：000000000000│
│  │                                                  │38號，含SIM卡）壹支沒收。     │
├─┼─────────────────────────┼───────────────┤
│十│九十八年十月十七日晚上十一、十二時許，於彰化縣彰化│乙○○轉讓第一級毒品，累犯，處│
│四│市○○路九十四號之乙○○居住處，由乙○○將摻入海洛│有期徒刑柒月。                │
│  │因之香菸，以點火吸食之方式，無償提供周立中施用一次│                              │
│  │，而轉讓第一級毒品海洛因。                        │                              │
└─┴─────────────────────────┴───────────────┘

司法院資訊處製作；財團法人民間司法改革基金會備份。
